【裁判字號】    99,易,2630
【裁判日期】    991104
【裁判案由】    重利
【裁判全文】
臺灣板橋地方法院刑事判決              99年度易字第2630號
公  訴  人  臺灣板橋地方法院檢察署檢察官
被      告  壬○○
選任辯護人  邱基祥律師
被      告  亥○○
上列被告等因重利案件，經檢察官提起公訴（99年度偵字第9534
、12593 、14783 號），被告等就被訴事實為有罪之陳述，經本
院裁定進行簡式審判程序，並判決如下：
    主  文
壬○○犯如附表一所示之罪，各處如附表一所示之刑。應執行有
期徒刑壹年，如易科罰金，以新臺幣壹仟元折算壹日。扣案如附
表二編號1 、6 、14至24所示物品沒收。
亥○○犯如附表一所示之罪，各處如附表一所示之刑。應執行有
期徒刑陸月，如易科罰金，以新臺幣壹仟元折算壹日。扣案如附
表二編號1 、6 、14至24所示物品沒收。
    事  實
一、壬○○前因重利案件，經臺灣士林地方法院以97年度簡字第
    651 號判決判處有期徒刑6 月，如易科罰金，以新臺幣1000
    元折算1 日確定，於民國97年12月31日易科罰金執行完畢。
    詎未知悛悔，猶與亥○○基於重利之犯意聯絡，以每月新臺
    幣（下同）6 萬元之薪資僱用亥○○，由壬○○以「大台北
    地區金控管理顧問中心」及「慈濟澎師姊」為名，透過網路
    及報紙分類廣告刊登放款訊息，並以壬○○所有之行動電話
    門號0000000000、0000000000、0000000000、0000000000號
    及亥○○所有之門號0000000000號行動電話聯繫，招攬民眾
    借款，並商借或購買使用陳曉玲、李志揚所有之萬泰商業銀
    行板橋分行帳號000000000000號、遠東國際商業銀行文化分
    行帳號00000000000000號、板信商業銀行文化分行帳號0000
    0000000000號帳戶，及何俊鋒所有之大溪崎頂郵局帳號0000
    0000000000號帳戶收受款項。適有某潘姓成年男子及巳○○
    、宙○○、天○○、戊○○、丙○○、酉○○、玄○○、辰
    ○○、丑○○、丁○○、寅○○、申○○、午○○、辛○○
    、卯○○、吳明遠、戌○○、甲○○、庚○○、癸○○○、
    未○○、林億修、地○○、乙○○、宇○○等人需款恐急，
    與壬○○、亥○○聯繫借款，壬○○、亥○○即以「澎大海
    」、「金武門」、「包今天」、「孟道倪」等名號，分別乘
    他人急迫貸以金錢，而取得與原本顯不相當之重利（詳如附
    表一所載）。嗣於99年3 月18日下午1 時30分許，為警在臺
    北縣樹林市○○路356 號15樓執行搜索而查獲，復經壬○○
    帶同前往臺北縣板橋市○○路○ 段34號7 樓之1 ，分別扣得
    附表二所示物品。
二、案經臺北市政府警察局刑事警察大隊移送臺灣板橋地方法院
    檢察署檢察官偵查起訴。
    理  由
一、上揭事實，業據被告壬○○、亥○○於警詢、檢察官訊問及
    本院審理時坦承不諱，核與證人宙○○、天○○、丙○○、
    辰○○、戌○○、寅○○、申○○、庚○○、子○○、巳○○、戊○○、酉○○、丑○○、丁○○、卯○○、己○○、
    未○○、林億修、玄○○、宇○○、午○○、辛○○、地○○、乙○○、甲○○於警詢時，及證人宙○○、天○○、甲○○、宇○○、庚○○、癸○○○、戌○○於檢察官訊問時
    具結證述之情節相符，並經證人李志揚、陳曉玲於警詢及檢
    察官訊問時具結證述明確。此外，尚有附表二所示物品扣案
    可資佐證，及昱鈺科技有限公司（負責人宙○○）開立之支
    票影本3 件、宙○○還款出具之臺灣土地銀行匯款申請書1
    件、子○○為還款簽發之商業本票5 紙、宇○○還款出具之
    郵政國內匯款執據3 件暨收據2 件、簡訊翻拍照片2 幀、贓
    物認領保管單2 件等在卷足稽，俱徵被告壬○○、亥○○前
    揭不利於己之自白與事實相符。綜上，本案事證明確，被告
    二人犯行堪予認定。
二、核被告壬○○、亥○○所為，係犯刑法第344 條乘他人急迫
    貸以金錢，而取得與原本顯不相當之重利罪共二十五罪。被
    告二人就上開犯行，有犯意之聯絡及行為之分擔，皆為共同
    正犯。附表一編號3 、8 、10、12、13、14、15、17、19、
    21、24部分，被告壬○○、亥○○前後數次借款予各該被害
    人收取重利，所為數次貸放金錢之行為，係基於單一犯罪目
    的，在時間、空間緊密相連之情況下，賡續而為，各被害法
    益相同，為接續犯，應分別評價為一重利犯行。另附表一編
    號3 部分，被告壬○○、亥○○以一行為放款予宙○○、天
    ○○二人，收取利息，侵害二不同法益，觸犯二重利罪，為
    想像競合犯，應依刑法第55條規定，從一重利罪論處。至被
    告壬○○、亥○○前後25次重利犯行，犯意各別，行為互殊
    ，應予分論併罰；公訴人認應依集合犯論以一罪，容有未洽
    。又被告壬○○有如前所述論罪科刑之執行紀錄，有臺灣高
    等法院被告前案紀錄表存卷為憑，其於徒刑執行完畢後5 年
    內故意再犯上開有期徒刑以上之罪，為累犯，應依刑法第47
    條第1 項規定，加重其刑。爰審酌被告壬○○僱用被告亥○○乘人急迫，貸放金錢，取得與原本顯不相當之重利，藉此
    謀取暴利，危害社會金融秩序，應嚴予非難，兼衡被告二人
    之素行、智識程度，渠等犯罪之動機、目的、手段、涉案情
    節，及被告等犯罪後之態度等一切情狀，分別量處如主文所
    示之刑，並諭知易科罰金之折算標準，及定其應執行之刑，
    資為懲儆。
三、扣案附表二編號1 、6 （除已使用部分外）、14至24所示物
    品，分係被告壬○○、亥○○所有之物，供渠等共犯重利罪
    使用，此據被告二人於本院審理時供承在卷，是依刑法第38
    條第1 項第2 款規定沒收之。附表二編號2 所示本票2 張，
    及編號6 已使用之本票部分，雖係供被告壬○○、亥○○犯
    罪使用或因犯罪所得之物，然以被告二人重利行為雖屬不法
    ，其借貸本金及合於法定利率限制部分，仍為有效之契約，
    前開本票並非違禁物，且係流通證券，足為交易憑證，自不
    宜逕行宣告沒收。至附表二編號3 至5 、7 至13所示物品，
    非屬被告壬○○、亥○○所有，無從併予沒收，附此敘明。
據上論斷，應依刑事訴訟法第273 條之1 第1 項、第299 條第1
項前段，刑法第28條、第344 條、第55條、第47條第1 項、第41
條第1 項前段、第8 項、第51條第5 款、第38條第1 項第2 款，
刑法施行法第1 條之1 ，判決如主文。
本案經檢察官鄭淑壬到庭執行職務。
中    華    民    國    99    年    11    月    4     日
                  刑事第十九庭  法  官  廖怡貞
以上正本證明與原本無異
如不服本判決應於送達後10日內向本院提出上訴狀
                                    書記官  林  惠  齡
中    華    民    國    99    年    11    月    12    日
附錄本案論罪科刑法條全文：
中華民國刑法第344條
（重利罪）
乘他人急迫、輕率或無經驗貸以金錢或其他物品，而取得與原本
顯不相當之重利者，處1 年以下有期徒刑、拘役或科或併科1000
元以下罰金。
┌──────────────────────────────────┐
│附表一                                                              │
├──┬────────────┬──────────────────┤
│編號│借款事實                │主文                                │
├──┼────────────┼──────────────────┤
│1   │某真實姓名、年籍不詳之潘│壬○○共同乘他人急迫貸以金錢，而取得│
│    │姓成年男子於98年3 月初某│與原本顯不相當之重利，累犯，處有期徒│
│    │日，因急用金錢，向壬○○│刑月，如易科罰金，以新臺幣壹仟元折│
│    │、亥○○借款約1000萬元，│算壹日。扣案如附表二編號1 、6 、14至│
│    │由子○○擔任保證人，而於│24所示物品沒收。                    │
│    │同年3 月至10月間，向林秀│亥○○共同乘他人急迫貸以金錢，而取得│
│    │娟收取利息約1500萬元，而│與原本顯不相當之重利，處有期徒刑貳月│
│    │取得約以週年利率257.14 %│，如易科罰金，以新臺幣壹仟元折算壹日│
│    │計算、與原本顯不相當之重│。扣案如附表二編號1 、6 、14至24所示│
│    │利。                    │物品沒收。                          │
├──┼────────────┼──────────────────┤
│2   │巳○○因急用金錢，於98年│壬○○共同乘他人急迫貸以金錢，而取得│
│    │3 月底某日，向壬○○、陳│與原本顯不相當之重利，累犯，處有期徒│
│    │漢誠借款50萬元，由壬○○│刑月，如易科罰金，以新臺幣壹仟元折│
│    │扣除30日利息20萬元，在臺│算壹日。扣案如附表二編號1 、6 、14至│
│    │北縣板橋市○○路○ 段135 │24所示物品沒收。                    │
│    │號前交付30萬元，以此方式│亥○○共同乘他人急迫貸以金錢，而取得│
│    │，收取按週年利率486.67% │與原本顯不相當之重利，處有期徒刑貳月│
│    │計算之利息。            │，如易科罰金，以新臺幣壹仟元折算壹日│
│    │                        │。扣案如附表二編號1 、6 、14至24所示│
│    │                        │物品沒收。                          │
├──┼────────────┼──────────────────┤
│3   │宙○○、天○○因經營昱鈺│壬○○共同乘他人急迫貸以金錢，而取得│
│    │科技有現公司，急需資金週│與原本顯不相當之重利，累犯，處有期徒│
│    │轉，自98年4 月6 日起至同│刑月，如易科罰金，以新臺幣壹仟元折│
│    │年9 月23日止，在臺北市中│算壹日。扣案如附表二編號1 、6 、14至│
│    │山區○○○路、臺北縣三峽│24所示物品沒收。                    │
│    │鎮○○路等地點，向壬○○│亥○○共同乘他人急迫貸以金錢，而取得│
│    │、亥○○借款7 次，金額共│與原本顯不相當之重利，處有期徒刑貳月│
│    │計478 萬元（借款時均預扣│，如易科罰金，以新臺幣壹仟元折算壹日│
│    │首期利息，金額共計135 萬│。扣案如附表二編號1 、6 、14至24所示│
│    │元），利息每日10000 元至│物品沒收。                          │
│    │22650 元不等，並簽發支票│                                    │
│    │作為擔保，壬○○、亥○○│                                    │
│    │以此方式，收取按週年利率│                                    │
│    │456.25% 至1182.87%不等計│                                    │
│    │算之利息。              │                                    │
├──┼────────────┼──────────────────┤
│4   │戊○○因急用金錢，於98年│壬○○共同乘他人急迫貸以金錢，而取得│
│    │4 月8 日向壬○○、亥○○│與原本顯不相當之重利，累犯，處有期徒│
│    │借款50萬元，由壬○○扣除│刑月，如易科罰金，以新臺幣壹仟元折│
│    │9 日利息15萬元後，在臺北│算壹日。扣案如附表二編號1 、6 、14至│
│    │縣中和市○○路367 巷62之│24所示物品沒收。                    │
│    │2 號交付35萬元，以此方式│亥○○共同乘他人急迫貸以金錢，而取得│
│    │，收取按週年利率1216.67%│與原本顯不相當之重利，處有期徒刑貳月│
│    │計算之利息。            │，如易科罰金，以新臺幣壹仟元折算壹日│
│    │                        │。扣案如附表二編號1 、6 、14至24所示│
│    │                        │物品沒收。                          │
├──┼────────────┼──────────────────┤
│5   │丙○○因經營服飾業務，急│壬○○共同乘他人急迫貸以金錢，而取得│
│    │用金錢，於98年4 月中旬某│與原本顯不相當之重利，累犯，處有期徒│
│    │日，向壬○○、亥○○借款│刑月，如易科罰金，以新臺幣壹仟元折│
│    │10萬元，由亥○○扣除30日│算壹日。扣案如附表二編號1 、6 、14至│
│    │利息3 萬元後，在臺北縣板│24所示物品沒收。                    │
│    │橋市○○路○ 段某速食餐廳│亥○○共同乘他人急迫貸以金錢，而取得│
│    │內，交付借款7 萬元，以此│與原本顯不相當之重利，處有期徒刑貳月│
│    │方式，收取按週年利率365%│，如易科罰金，以新臺幣壹仟元折算壹日│
│    │計算之利息。            │。扣案如附表二編號1 、6 、14至24所示│
│    │                        │物品沒收。                          │
├──┼────────────┼──────────────────┤
│6   │酉○○因急用金錢，於98年│壬○○共同乘他人急迫貸以金錢，而取得│
│    │4 月底某日，向壬○○、陳│與原本顯不相當之重利，累犯，處有期徒│
│    │漢誠借款5 萬元，由亥○○│刑月，如易科罰金，以新臺幣壹仟元折│
│    │預扣10日利息5000元後，交│算壹日。扣案如附表二編號1 、6 、14至│
│    │付借款45000 元，以此方式│24所示物品沒收。                    │
│    │，收取按週年利率365%計算│亥○○共同乘他人急迫貸以金錢，而取得│
│    │之利息。                │與原本顯不相當之重利，處有期徒刑貳月│
│    │                        │，如易科罰金，以新臺幣壹仟元折算壹日│
│    │                        │。扣案如附表二編號1 、6 、14至24所示│
│    │                        │物品沒收。                          │
├──┼────────────┼──────────────────┤
│7   │玄○○因開店之故，急用金│壬○○共同乘他人急迫貸以金錢，而取得│
│    │錢，於98年5 月初某日，向│與原本顯不相當之重利，累犯，處有期徒│
│    │壬○○、亥○○借款10萬元│刑月，如易科罰金，以新臺幣壹仟元折│
│    │，由壬○○扣除15日利息1 │算壹日。扣案如附表二編號1 、6 、14至│
│    │萬元後，在臺北市中山區農│24所示物品沒收。                    │
│    │安街208 號前，交付借款9 │亥○○共同乘他人急迫貸以金錢，而取得│
│    │萬元，以此方式，收取按週│與原本顯不相當之重利，處有期徒刑貳月│
│    │年利率243.33% 計算之利息│，如易科罰金，以新臺幣壹仟元折算壹日│
│    │。                      │。扣案如附表二編號1 、6 、14至24所示│
│    │                        │物品沒收。                          │
├──┼────────────┼──────────────────┤
│8   │辰○○因業務關係急用金錢│壬○○共同乘他人急迫貸以金錢，而取得│
│    │，於98年5 月初某日，向李│與原本顯不相當之重利，累犯，處有期徒│
│    │文龍、亥○○借款10萬元，│刑月，如易科罰金，以新臺幣壹仟元折│
│    │由壬○○預扣30日利息8000│算壹日。扣案如附表二編號1 、6 、14至│
│    │元後，在臺北縣新店市秀朗│24所示物品沒收。                    │
│    │橋附近，交付借款92000 元│亥○○共同乘他人急迫貸以金錢，而取得│
│    │，以此方式，收取按週年利│與原本顯不相當之重利，處有期徒刑貳月│
│    │率97.33%計算之利息。復借│，如易科罰金，以新臺幣壹仟元折算壹日│
│    │款10萬元，以15日8000元計│。扣案如附表二編號1 、6 、14至24所示│
│    │算利息，於借款時預扣，李│物品沒收。                          │
│    │文龍、亥○○以此方式，收│                                    │
│    │取按週年利率194.67% 計算│                                    │
│    │之利息。                │                                    │
├──┼────────────┼──────────────────┤
│9   │丑○○因急用金錢，於98年│壬○○共同乘他人急迫貸以金錢，而取得│
│    │5 月底某日，向壬○○、陳│與原本顯不相當之重利，累犯，處有期徒│
│    │漢誠借款3 萬元，由亥○○│刑月，如易科罰金，以新臺幣壹仟元折│
│    │扣除15日利息5000元後，在│算壹日。扣案如附表二編號1 、6 、14至│
│    │臺北縣中和市永安捷運站前│24所示物品沒收。                    │
│    │交付借款25000 元，以此方│亥○○共同乘他人急迫貸以金錢，而取得│
│    │式，收取按週年利率405.56│與原本顯不相當之重利，處有期徒刑貳月│
│    │% 計算之利息。          │，如易科罰金，以新臺幣壹仟元折算壹日│
│    │                        │。扣案如附表二編號1 、6 、14至24所示│
│    │                        │物品沒收。                          │
├──┼────────────┼──────────────────┤
│10  │丁○○因友人急用金錢，於│壬○○共同乘他人急迫貸以金錢，而取得│
│    │98年6 月初某日，向壬○○│與原本顯不相當之重利，累犯，處有期徒│
│    │、亥○○借款6 萬元，由陳│刑月，如易科罰金，以新臺幣壹仟元折│
│    │漢誠扣除15日利息1 萬元後│算壹日。扣案如附表二編號1 、6 、14至│
│    │，在臺北市中山區○○○路│24所示物品沒收。                    │
│    │102 號前，交付借款5 萬元│亥○○共同乘他人急迫貸以金錢，而取得│
│    │，以此方式，收取按週年利│與原本顯不相當之重利，處有期徒刑貳月│
│    │率405.56% 計算之利息。復│，如易科罰金，以新臺幣壹仟元折算壹日│
│    │於98年7 月初某日，向李文│。扣案如附表二編號1 、6 、14至24所示│
│    │龍、亥○○借款10萬元，由│物品沒收。                          │
│    │亥○○預扣15日利息3 萬元│                                    │
│    │後，在上址交付借款7 萬元│                                    │
│    │，以此方式，收取按週年利│                                    │
│    │率730%計算之利息。      │                                    │
├──┼────────────┼──────────────────┤
│11  │寅○○因失業急用金錢，於│壬○○共同乘他人急迫貸以金錢，而取得│
│    │98年6 月底某日，向壬○○│與原本顯不相當之重利，累犯，處有期徒│
│    │、亥○○借款10萬元，由陳│刑月，如易科罰金，以新臺幣壹仟元折│
│    │漢誠預扣14日利息25000 元│算壹日。扣案如附表二編號1 、6 、14至│
│    │後，在臺北縣泰山鄉○○路│24所示物品沒收。                    │
│    │3 段213 號3 樓交付75000 │亥○○共同乘他人急迫貸以金錢，而取得│
│    │元，以此方式，收取按週年│與原本顯不相當之重利，處有期徒刑貳月│
│    │利率約651.79% 計算之利息│，如易科罰金，以新臺幣壹仟元折算壹日│
│    │。                      │。扣案如附表二編號1 、6 、14至24所示│
│    │                        │物品沒收。                          │
├──┼────────────┼──────────────────┤
│12  │申○○因急用金錢，於98年│壬○○共同乘他人急迫貸以金錢，而取得│
│    │6 月底某日，先後向壬○○│與原本顯不相當之重利，累犯，處有期徒│
│    │、亥○○借款二次各15萬元│刑月，如易科罰金，以新臺幣壹仟元折│
│    │，由亥○○分別預扣15日利│算壹日。扣案如附表二編號1 、6 、14至│
│    │息3 萬元後，在臺北縣永和│24所示物品沒收。                    │
│    │市○○○路○ 段168 號社區│亥○○共同乘他人急迫貸以金錢，而取得│
│    │門口交付12萬元，以此方式│與原本顯不相當之重利，處有期徒刑貳月│
│    │，收取按週年利率486.67% │，如易科罰金，以新臺幣壹仟元折算壹日│
│    │計算之利息。            │。扣案如附表二編號1 、6 、14至24所示│
│    │                        │物品沒收。                          │
├──┼────────────┼──────────────────┤
│13  │午○○因急用金錢，於98年│壬○○共同乘他人急迫貸以金錢，而取得│
│    │7 月初某日，向壬○○、陳│與原本顯不相當之重利，累犯，處有期徒│
│    │漢誠借款7 萬元，由壬○○│刑月，如易科罰金，以新臺幣壹仟元折│
│    │、亥○○扣除10日利息2 萬│算壹日。扣案如附表二編號1 、6 、14至│
│    │元後，在臺北縣樹林市大安│24所示物品沒收。                    │
│    │路、中正路口交付借款7 萬│亥○○共同乘他人急迫貸以金錢，而取得│
│    │元，以此方式，收取按週年│與原本顯不相當之重利，處有期徒刑貳月│
│    │利率1042.86%計算之利息。│，如易科罰金，以新臺幣壹仟元折算壹日│
│    │復於同年8 月3 日借款3 萬│。扣案如附表二編號1 、6 、14至24所示│
│    │元，約定7 日內償還本息5 │物品沒收。                          │
│    │萬元，並交付國民身分證、│                                    │
│    │駕駛執照各1 枚，及簽發本│                                    │
│    │票1 紙供擔保，壬○○、陳│                                    │
│    │漢誠以此方式，收取按週年│                                    │
│    │利率3476.19%計算之利息。│                                    │
├──┼────────────┼──────────────────┤
│14  │辛○○因資金週轉不靈，急│壬○○共同乘他人急迫貸以金錢，而取得│
│    │用金錢，自98年7 月15日起│與原本顯不相當之重利，累犯，處有期徒│
│    │，向壬○○、亥○○借款約│刑月，如易科罰金，以新臺幣壹仟元折│
│    │10次，金額各約15萬元，先│算壹日。扣案如附表二編號1 、6 、14至│
│    │後由壬○○、亥○○扣除10│24所示物品沒收。                    │
│    │日利息28000 元後，在臺北│亥○○共同乘他人急迫貸以金錢，而取得│
│    │縣三峽鎮○○路36之3 號5 │與原本顯不相當之重利，處有期徒刑貳月│
│    │樓之1 交付剩餘款項，以此│，如易科罰金，以新臺幣壹仟元折算壹日│
│    │方式，分別收取按週年利率│。扣案如附表二編號1 、6 、14至24所示│
│    │約454.22% 計算之利息。  │物品沒收。                          │
├──┼────────────┼──────────────────┤
│15  │卯○○因資金週轉不靈，急│壬○○共同乘他人急迫貸以金錢，而取得│
│    │用金錢，於98年7 月中旬某│與原本顯不相當之重利，累犯，處有期徒│
│    │日，向壬○○、亥○○借款│刑月，如易科罰金，以新臺幣壹仟元折│
│    │10萬元，由亥○○預扣15日│算壹日。扣案如附表二編號1 、6 、14至│
│    │利息1 萬元後，在臺北縣中│24所示物品沒收。                    │
│    │和市○○路128 巷4 號交付│亥○○共同乘他人急迫貸以金錢，而取得│
│    │借款9 萬元，以此方式，收│與原本顯不相當之重利，處有期徒刑貳月│
│    │取按週年利率243.33% 計算│，如易科罰金，以新臺幣壹仟元折算壹日│
│    │之利息。復於98年8 月中旬│。扣案如附表二編號1 、6 、14至24所示│
│    │某日借款10萬元，由亥○○│物品沒收。                          │
│    │預扣20日利息1 萬元，在上│                                    │
│    │址交付借款9 萬元，以此方│                                    │
│    │式，收取按週年利率182.5%│                                    │
│    │計算之利息。            │                                    │
├──┼────────────┼──────────────────┤
│16  │壬○○、亥○○趁己○○之│壬○○共同乘他人急迫貸以金錢，而取得│
│    │兄吳明遠經營紙店急用金錢│與原本顯不相當之重利，累犯，處有期徒│
│    │，於98年7 月22日前某日，│刑月，如易科罰金，以新臺幣壹仟元折│
│    │借款不詳金額予吳明遠，由│算壹日。扣案如附表二編號1 、6 、14至│
│    │吳明遠之配偶金素琴簽發本│24所示物品沒收。                    │
│    │票作為擔保，以此方式，收│亥○○共同乘他人急迫貸以金錢，而取得│
│    │取與原本顯不相當之重利。│與原本顯不相當之重利，處有期徒刑貳月│
│    │                        │，如易科罰金，以新臺幣壹仟元折算壹日│
│    │                        │。扣案如附表二編號1 、6 、14至24所示│
│    │                        │物品沒收。                          │
├──┼────────────┼──────────────────┤
│17  │戌○○因經營服飾業務，急│壬○○共同乘他人急迫貸以金錢，而取得│
│    │用金錢，於98年7 、8 月間│與原本顯不相當之重利，累犯，處有期徒│
│    │某日，向壬○○、亥○○借│刑月，如易科罰金，以新臺幣壹仟元折│
│    │款20萬元，由壬○○預扣10│算壹日。扣案如附表二編號1 、6 、14至│
│    │日利息2 萬元後，在臺北市│24所示物品沒收。                    │
│    │中山區○○街312 號交付借│亥○○共同乘他人急迫貸以金錢，而取得│
│    │款179000元（另扣除車馬費│與原本顯不相當之重利，處有期徒刑貳月│
│    │1000元），以此方式，收取│，如易科罰金，以新臺幣壹仟元折算壹日│
│    │按週年利率365%計算之利息│。扣案如附表二編號1 、6 、14至24所示│
│    │。戌○○復於同年9 月間某│物品沒收。                          │
│    │日，向壬○○、亥○○借款│                                    │
│    │15萬元，由亥○○預扣10日│                                    │
│    │利息15000 元後，交付借款│                                    │
│    │135000元，以此方式，收取│                                    │
│    │按週年利率365%計算之利息│                                    │
│    │。                      │                                    │
├──┼────────────┼──────────────────┤
│18  │甲○○因積欠債務，急用金│壬○○共同乘他人急迫貸以金錢，而取得│
│    │錢，於98年7 、8 月間某日│與原本顯不相當之重利，累犯，處有期徒│
│    │，向壬○○、亥○○借款7 │刑月，如易科罰金，以新臺幣壹仟元折│
│    │萬元，由亥○○預扣30日利│算壹日。扣案如附表二編號1 、6 、14至│
│    │息2 萬元後，在其臺北縣三│24所示物品沒收。                    │
│    │重市○○○路7 巷11號住處│亥○○共同乘他人急迫貸以金錢，而取得│
│    │，交付借款5 萬元，以此方│與原本顯不相當之重利，處有期徒刑貳月│
│    │式，收取按週年利率347.62│，如易科罰金，以新臺幣壹仟元折算壹日│
│    │% 計算之利息。          │。扣案如附表二編號1 、6 、14至24所示│
│    │                        │物品沒收。                          │
├──┼────────────┼──────────────────┤
│19  │庚○○因急用金錢，於98年│壬○○共同乘他人急迫貸以金錢，而取得│
│    │8 月間，先後向壬○○、陳│與原本顯不相當之重利，累犯，處有期徒│
│    │漢誠借款二次，金額各20萬│刑月，如易科罰金，以新臺幣壹仟元折│
│    │元，由亥○○預扣10日利息│算壹日。扣案如附表二編號1 、6 、14至│
│    │8000元後，在臺北縣中和市│24所示物品沒收。                    │
│    │和平街6 號3 樓交付其借款│亥○○共同乘他人急迫貸以金錢，而取得│
│    │192000元，以此方式，分別│與原本顯不相當之重利，處有期徒刑貳月│
│    │收取按週年利率146%計算之│，如易科罰金，以新臺幣壹仟元折算壹日│
│    │利息。                  │。扣案如附表二編號1 、6 、14至24所示│
│    │                        │物品沒收。                          │
├──┼────────────┼──────────────────┤
│20  │癸○○○因急用金錢，於98│壬○○共同乘他人急迫貸以金錢，而取得│
│    │年8 月間某日，向壬○○、│與原本顯不相當之重利，累犯，處有期徒│
│    │亥○○借款10萬元，由陳漢│刑月，如易科罰金，以新臺幣壹仟元折│
│    │誠預扣10日利息1 萬元後，│算壹日。扣案如附表二編號1 、6 、14至│
│    │交付借款9 萬元，以此方式│24所示物品沒收。                    │
│    │，收取按週年利率365%計算│亥○○共同乘他人急迫貸以金錢，而取得│
│    │之利息。                │與原本顯不相當之重利，處有期徒刑貳月│
│    │                        │，如易科罰金，以新臺幣壹仟元折算壹日│
│    │                        │。扣案如附表二編號1 、6 、14至24所示│
│    │                        │物品沒收。                          │
├──┼────────────┼──────────────────┤
│21  │未○○因資金週轉不靈，急│壬○○共同乘他人急迫貸以金錢，而取得│
│    │用金錢，於98年9 月初至同│與原本顯不相當之重利，累犯，處有期徒│
│    │年11月間，向壬○○、陳漢│刑月，如易科罰金，以新臺幣壹仟元折│
│    │誠借款約5 次，金額各10萬│算壹日。扣案如附表二編號1 、6 、14至│
│    │元，由壬○○或亥○○扣除│24所示物品沒收。                    │
│    │8 日利息8000元後，在臺北│亥○○共同乘他人急迫貸以金錢，而取得│
│    │市○○區○○路51號2 樓之│與原本顯不相當之重利，處有期徒刑貳月│
│    │3 ，分別交付借款92000 元│，如易科罰金，以新臺幣壹仟元折算壹日│
│    │，以此方式，收取按週年利│。扣案如附表二編號1 、6 、14至24所示│
│    │率365%計算之利息。      │物品沒收。                          │
├──┼────────────┼──────────────────┤
│22  │林億修因經商之故，急用金│壬○○共同乘他人急迫貸以金錢，而取得│
│    │錢，於98年10月初某日，向│與原本顯不相當之重利，累犯，處有期徒│
│    │壬○○、亥○○借款10萬元│刑月，如易科罰金，以新臺幣壹仟元折│
│    │，以借款15日1 萬元計算利│算壹日。扣案如附表二編號1 、6 、14至│
│    │息，由亥○○扣除首期利息│24所示物品沒收。                    │
│    │後，在臺北市中山區敬業三│亥○○共同乘他人急迫貸以金錢，而取得│
│    │路20號美麗華購物中心內，│與原本顯不相當之重利，處有期徒刑貳月│
│    │交付借款9 萬元，以此方式│，如易科罰金，以新臺幣壹仟元折算壹日│
│    │，收取按週年利率243.33% │。扣案如附表二編號1 、6 、14至24所示│
│    │計算之利息。            │物品沒收。                          │
├──┼────────────┼──────────────────┤
│23  │地○○因資金週轉不靈，急│壬○○共同乘他人急迫貸以金錢，而取得│
│    │用金錢，於98年10月8 日向│與原本顯不相當之重利，累犯，處有期徒│
│    │壬○○、亥○○借款10萬元│刑月，如易科罰金，以新臺幣壹仟元折│
│    │，由壬○○、亥○○扣除10│算壹日。扣案如附表二編號1 、6 、14至│
│    │日利息3 萬元後，在臺北縣│24所示物品沒收。                    │
│    │三重市○○街52號2 樓，交│亥○○共同乘他人急迫貸以金錢，而取得│
│    │付借款7 萬元，以此方式，│與原本顯不相當之重利，處有期徒刑貳月│
│    │收取按週年利率1095% 計算│，如易科罰金，以新臺幣壹仟元折算壹日│
│    │之利息。                │。扣案如附表二編號1 、6 、14至24所示│
│    │                        │物品沒收。                          │
├──┼────────────┼──────────────────┤
│24  │乙○○因資金週轉不靈，急│壬○○共同乘他人急迫貸以金錢，而取得│
│    │用金錢，自98年11月中旬某│與原本顯不相當之重利，累犯，處有期徒│
│    │日起，向壬○○、亥○○借│刑月，如易科罰金，以新臺幣壹仟元折│
│    │款多次，金額共計約200 萬│算壹日。扣案如附表二編號1 、6 、14至│
│    │元，利息以本金15萬元每14│24所示物品沒收。                    │
│    │日5 萬元、本金40萬元每14│亥○○共同乘他人急迫貸以金錢，而取得│
│    │日13萬元等方式計算，由李│與原本顯不相當之重利，處有期徒刑貳月│
│    │文龍、亥○○在基隆市仁愛│，如易科罰金，以新臺幣壹仟元折算壹日│
│    │區○○路40號交付借款，以│。扣案如附表二編號1 、6 、14至24所示│
│    │此方式，收取按週年利率約│物品沒收。                          │
│    │847.32% 至869.05% 計算之│                                    │
│    │利息。                  │                                    │
├──┼────────────┼──────────────────┤
│25  │宇○○因經營十方心文化事│壬○○共同乘他人急迫貸以金錢，而取得│
│    │業有限公司，急用金錢，於│與原本顯不相當之重利，累犯，處有期徒│
│    │99年2 月間某日，向壬○○│刑月，如易科罰金，以新臺幣壹仟元折│
│    │、亥○○借款60萬元，由李│算壹日。扣案如附表二編號1 、6 、14至│
│    │文龍預扣15日利息18萬元後│24所示物品沒收。                    │
│    │，交付借款42萬元，以此方│亥○○共同乘他人急迫貸以金錢，而取得│
│    │式，收取按週年利率730%計│與原本顯不相當之重利，處有期徒刑貳月│
│    │算之利息。              │，如易科罰金，以新臺幣壹仟元折算壹日│
│    │                        │。扣案如附表二編號1 、6 、14至24所示│
│    │                        │物品沒收。                          │
└──┴────────────┴──────────────────┘
┌──────────────────────────────────┐
│附表二                                                              │
├──┬─────────────────────┬──┬──────┤
│編號│扣案物品                                  │數量│查扣地點    │
├──┼─────────────────────┼──┼──────┤
│1   │行動電話（門號0000000000號，含SIM 卡1 枚）│1 具│亥○○在臺北│
├──┼─────────────────────┼──┤縣樹林市學勤│
│2   │本票（票據號碼TH0000000 號，發票人金素琴，│2 張│路356 號15樓│
│    │到期日98年8 月3 日，票面金額新臺幣3 萬元；│    │門口為警執行│
│    │票據號碼TH0000000 號，發票人午○○，到期日│    │搜索而查扣。│
│    │98年8 月3 日，票面金額新臺幣5 萬元）      │    │            │
├──┼─────────────────────┼──┤            │
│3   │何俊鋒所有之大溪崎頂郵局帳號00000000000000│1 枚│            │
│    │號帳戶金融卡                              │    │            │
├──┼─────────────────────┼──┤            │
│4   │何俊鋒所有之大溪崎頂郵局帳號00000000000000│1 本│            │
│    │號帳戶存摺                                │    │            │
├──┼─────────────────────┼──┤            │
│5   │何俊鋒之印章                              │1 枚│            │
├──┼─────────────────────┼──┼──────┤
│6   │商業本票（編號WG0000000 至0000000 ，其中編│1 本│在臺北縣樹林│
│    │號WG0000000 至0000000 業已使用，而為相關債│    │市○○路356 │
│    │權之憑證，此部分不予沒收）                │    │號15樓為警查│
├──┼─────────────────────┼──┤扣。        │
│7   │李志揚所有之板信商業銀行文化分行帳號009320│1 本│            │
│    │00000000號帳戶存摺                        │    │            │
├──┼─────────────────────┼──┤            │
│8   │李志揚所有之板信商業銀行文化方行帳號009320│1 枚│            │
│    │00000000號帳戶金融卡                      │    │            │
├──┼─────────────────────┼──┤            │
│9   │李志揚之印章                              │1 枚│            │
├──┼─────────────────────┼──┤            │
│10  │陳曉玲所有之萬泰商業銀行板橋分行帳號010533│1 本│            │
│    │153401號帳戶存摺                          │    │            │
├──┼─────────────────────┼──┤            │
│11  │陳曉玲所有之遠東國際商業銀行文化分行帳號03│2 本│            │
│    │000000000000號帳戶存摺）                  │    │            │
├──┼─────────────────────┼──┼──────┤
│12  │午○○所有之國民身分證                    │1 枚│在臺北縣板橋│
├──┼─────────────────────┼──┤市○○路○ 段│
│13  │午○○所有之駕駛執照                      │1 枚│34號7 樓之1 │
├──┼─────────────────────┼──┤為警查扣。  │
│14  │電腦                                      │1 組│            │
├──┼─────────────────────┼──┤            │
│15  │行動電話（門號0000000000、0000000000 、091│4 具│            │
│    │0000000、0000000000號）                   │    │            │
├──┼─────────────────────┼──┤            │
│16  │商業本票                                  │5 本│            │
├──┼─────────────────────┼──┤            │
│17  │包今天名片                                │2 盒│            │
├──┼─────────────────────┼──┤            │
│18  │金武門名片                                │12張│            │
├──┼─────────────────────┼──┤            │
│19  │澎大海名片                                │1 張│            │
├──┼─────────────────────┼──┤            │
│20  │孟道倪名片                                │3 盒│            │
├──┼─────────────────────┼──┤            │
│21  │員工守則                                  │1 張│            │
├──┼─────────────────────┼──┤            │
│22  │公司營業用電話明細                        │1 張│            │
├──┼─────────────────────┼──┤            │
│23  │中國時報廣告版面                          │1 張│            │
├──┼─────────────────────┼──┤            │
│24  │支出明細                                  │2 張│            │
└──┴─────────────────────┴──┴──────┘

司法院資訊處製作；財團法人民間司法改革基金會備份。
